【裁判字號】    89,訴,3526
【裁判日期】    900131
【裁判案由】    清償借款
【裁判全文】
臺灣高雄地方法院民事判決  八十九年度訴字第三五二六號
    原      告  大眾商業銀行股份有限公司
    法定代理人  陳田錨
    訴訟代理人  蘇法陪
    被      告  乙○○
                甲○○
右當事人間清償借款事件，本院判決如左：
    主    文
被告應連帶給付原告新台幣壹佰零萬陸仟玖佰壹拾陸元及自民國八十九年九月十二
日起至清償日止，按週年利率百分之十點０八計算之利息，及其逾期在六個月以內者
，按上開利率百分之十，超過六個月者，按上開利率百分之二十計算之違約金。
訴訟費用由被告連帶負擔。
本判決於原告以新台幣拾肆萬元供擔保後，得假執行。
    事    實
甲、原告方面：
一、聲明：除假執行擔保金額外，如主文所示。
二、陳述：被告乙○○於民國（下同）八十三年九月六日邀同被告甲○○為連帶保證
    人，向原告借用新台幣（下同）五百七十一萬元，約定自八十三年九月六日起至
    一百零三年九月六日止以每月為一期，分二百四十期償還本息，利息按週年利率
    百分之九點六八隨基本放款利率調整時加碼百分之一點五七機動計付，並約定如
    一期未按期給付，即喪失期限利益，全部債務視為到期，除應清償全部借款外，
    並應自逾期之日起，逾期在六個月以內者，按上開利率百分之十，超過六個月者
    ，按上開利率百分之二十計付違約金。詎被告乙○○未依約清償本息，經拍賣抵
    押物取償之結果，尚欠如訴之聲明所述之本利及違約金迄未清償，為此依據消費
    借貸及連帶保證之法律關係提起本件訴訟。
三、證據：提出借據、授信約定書、本院八十九年度執字第一三０七八號強制執行金
    額計算書分配表及戶籍謄本各一份為證。
乙、被告方面：
一、聲明：請求駁回原告之訴及假執行之聲請。
二、陳述：自認有向原告借款，惟抗辯目前無力清償。
    理    由
一、本件原告主張：被告乙○○於八十三年九月六日邀同被告甲○○為連帶保證人，
    向原告借用五百七十一萬元，約定自八十三年九月六日起至一百零三年九月六日
    止以每月為一期，分二百四十期償還本息，利息按週年利率百分之九點六八隨基
    本放款利率調整時加碼百分之一點五七機動計付，並約定如一期未按期給付，即
    喪失期限利益，全部債務視為到期，除應清償全部借款外，並應自逾期之日起，
    逾期在六個月以內者，按上開利率百分之十，超過六個月者，按上開利率百分之
    二十計付違約金。詎被告乙○○未依約清償本息，經拍賣抵押物取償之結果，尚
    欠如訴之聲明所述之本利及違約金迄未清償之事實，業經原告提出借據、授信約
    定書、本院八十九年度執字第一三０七八號強制執行金額計算書分配表各一份為
    證，核屬相符，並為被告所自認，自堪信其主張為真實。
二、按消費借貸契約係當事人一方移轉金錢或其他代替物之所有權於他方，而約定他
    方以種類、品質、數量相同之物返還之契約；又按保證契約係當事人約定，一方
    於他方之債務人不履行債務時，由其代負履行責任之契約，民法第四百七十四條
    、第七百三十九條分別定有明文。從而，原告依據消費借貸及連帶保證之法律關
    係，請求被告連帶給付一百零三萬六千九百十六元及自八十九年九月十二日起至
    清償日止，按週年利率百分之十點０八計算之利息，及其逾期在六個月以內者，
    按上開利率百分之十，超過六個月者，按上開利率百分之二十計算之違約金，即
    屬正當，應予准許。
三、原告陳明願供擔保，請求宣告假執行，核無不合，茲酌定擔保金額，予以准許。
據上論結，本件原告之訴為有理由，依民事訴訟法第八十五條第二項、第三百九十條
第二項，判決如主文。
中      華      民      國    九十      年      一      月    三十一    日
                              臺灣高雄地方法院民事庭
~B法      官  官信成
右為正本係照原本作成。
如不服本判決，應於送達後廿日內，向本院提出上訴狀並表明上訴理由，如於本
判決宣示後送達前提起上訴者，應於判決送達後十日內補提上訴理由書（須附繕本）。
中      華      民      國    九十      年      一      月    三十一    日
~B法院書記官  謝群育


司法院資訊處製作；財團法人民間司法改革基金會備份。
